【裁判字號】    95,易,1798
【裁判日期】    951004
【裁判案由】    毒品危害防制條例
【裁判全文】
臺灣臺北地方法院刑事判決              95年度易字第1798號
公  訴  人  臺灣臺北地方法院檢察署檢察官
被      告  甲○○
上列被告因毒品危害防制條例案件，經檢察官提起公訴（95年度
毒偵字第1920號），因被告於準備程序中對犯罪事實為有罪之陳
述，經告以簡式審判之意旨，並聽取當事人之意見後，經本院合
議庭裁定由受命法官獨任進行簡式審判程序，判決如下：
    主    文
甲○○施用第二級毒品，累犯，處有期徒刑捌月。
    犯罪事實
一、甲○○前於民國九十年間因犯竊盜罪，經臺灣桃園地方法院
    以九十年度易字第三０三號刑事判決判處有期徒刑八月確定
    ，嗣又於九十二年間因違反毒品危害防制條例案件，經本院
    以九十二年度簡字第一五五五號刑事簡易判決判處有期徒刑
    六月，如易科罰金，以三百元折算一日確定，再因犯竊盜罪
    ，經本院以九十二年度易字第二０九號刑事判決判處有期徒
    刑一年，復經臺灣高等法院以九十二年度上易字第九七九號
    刑事判決駁回上訴確定，上開本院對被告所宣告之有期徒刑
    六月、一年部分，經臺灣高等法院以九十三年度聲字第一五
    六號裁定應執行有期徒刑一年三月，並與前揭臺灣桃園地方
    法院所判處之有期徒刑八月接續執行，於九十四年十一月二
    十九日縮短刑期執行完畢。詎甲○○仍不知悔改，前已因施
    用第二級毒品安非他命，經本院以九十二年度毒聲字第三五
    五號裁定令入勒戒處所強制戒治，於九十三年一月九日執行
    完畢釋放，竟於執行完畢五年內即九十五年六月二十七日十
    二時經警採尿往前回溯九十六小時內之不詳時間，在臺北縣
    中和市不詳名稱、地址之旅館內，將第二級毒品安非他命置
    於其所有之錫箔紙上，再以其所有之打火機點火燒烤而施用
    第二級毒品安非他命一次，嗣於九十五年六月二十七日為警
    持搜索票至臺北縣新店市○○街十五巷二號二樓執行搜索，
    並為其採集尿液送請化驗後，始查悉上情。
二、案經臺北市政府警察局信義分局報請臺灣臺北地方法院檢察
    署檢察官偵查起訴，並經本院合議庭裁定由受命法官獨任進
    行簡式審判程序。
    理    由
一、訊據被告甲○○對於上開於強制戒治執行完畢釋放五年以內
    施用第二級毒品之犯行坦承不諱，且被告經警採集尿液送請
    化驗，經施以酵素免疫分析法（ＥＩＡ）初步檢驗，呈現安
    非他命類陽性檢驗結果，再施以氣象層析質譜儀法（ＧＣ／
    ＭＳ）確認檢驗後，亦呈現甲基安非他命陽性反應之檢驗結
    果等情，則有臺北市政府警察局偵辦毒品案件尿液檢體委驗
    單、臺灣檢驗科技股份有限公司九十五年七月十日濫用藥物
    尿液檢驗報告及鑑定人結文各一紙附卷可稽（偵查卷第十四
    至十五頁）。另被告經搜索之事實，亦有臺北市政府警察局
    信義分局搜索筆錄及自願受搜索／勘察採證同意書在卷可憑
    （偵查卷第九至十二頁）。而甲基安非他命經口服投與後約
    百分之七十於二十四小時內自尿中排出，約百分之九十於九
    十六小時內自尿中排出，其檢出與投與方式、投與量、個人
    體質、採尿時間與檢測儀器之精密度等諸多因素有關，因此
    僅憑尿液中呈安非他命陽性反應，並無法確實推算吸食時間
    距採尿時間長短，唯依上開資料推斷，最長可能不會超過四
    日（即九十六小時），此業經行政院衛生署藥物食品檢驗局
    八十一年二月八日藥檢壹字第一五七號函示明確。至於被
    告經本院以九十二年度毒聲字第三五五號裁定令入勒戒處所
    強制戒治，於九十三年一月九日執行完畢釋放等情，則有臺
    灣高等法院被告全國前案紀錄表一份在卷可參。被告上開任
    意性之自白，經前揭證據補強後，應認與事實相符，而得作
    為認定被告犯罪之證據。本案事證明確，被告犯行堪以認定
    ，應依法論科。
二、查安非他命屬於毒品危害防制條例第二條第二項第二款所規
    定之第二級毒品，核被告施用安非他命之行為，係犯毒品危
    害防制條例第十條第二項之施用第二級毒品罪。被告持有第
    二級毒品安非他命之目的，在於供己吸食，其施用毒品前之
    持有毒品之低度行為，應為施用毒品之高度行為所吸收，不
    另論罪。末按行為後法律有變更者，適用行為時之法律，但
    行為後之法律有利於行為人者，適用最有利於行為人之法律
    ，刑法第二條第一項定有明文。查刑法部分條文已於九十四
    年二月二日經總統令修正公佈，並於九十五年七月一日施行
    ，而本案被告於九十五年六月二十七日十二時往前回溯九十
    六小時內不詳時間為前開犯行，其行為後法律已有變更，自
    應為新舊法之比較。查關於累犯規定部分，被告前於九十年
    間因犯竊盜罪，經臺灣桃園地方法院以九十年度易字第三０
    三號刑事判決判處有期徒刑八月確定，嗣又於九十二年間因
    違反毒品危害防制條例案件，經本院以九十二年度簡字第一
    五五五號刑事簡易判決判處有期徒刑六月，如易科罰金，以
    三百元折算一日確定，再因犯竊盜罪，經本院以九十二年度
    易字第二０九號刑事判決判處有期徒刑一年，復經臺灣高等
    法院以九十二年度上易字第九七九號刑事判決駁回上訴確定
    ，上開本院對被告所宣告之有期徒刑六月、一年部分，經臺
    灣高等法院以九十三年度聲字第一五六號裁定應執行有期徒
    刑一年三月，並與前揭臺灣桃園地方法院所判處之有期徒刑
    八月接續執行，於九十四年十一月二十九日縮短刑期執行完
    畢等情，有臺灣高等法院被告前案紀錄表乙紙附卷可稽，於
    五年以內再故意犯本件有期徒刑以上之罪，不論依修正前之
    刑法第四十七條，或修正後之刑法第四十七條第一項之規定
    ，均構成累犯，對被告而言並無有利或不利之情形，自不生
    新舊法比較之問題，而應適用修正前之刑法第四十七條規定
    論以累犯，並加重其刑。爰審酌被告前已因施用毒品案件經
    法院裁定施以強制戒治、仍無法戒除毒癮、顯見其自制性薄
    弱、無法抗拒毒品之誘惑，且施用毒品除戕害己身健康之外
    、更造成社會上毒品流通、犯罪所生危害非輕，惟被告已坦
    承犯行，表示悔悟，犯後態度良好，現已在財團法人基督教
    晨曦會位於新竹縣湖口鄉之戒癮處所接受輔導，有該會之證
    明書一紙可按（本院卷第二十七頁），及其生活狀況與智識
    程度等一切情狀，量處如主文所示之刑。至於被告施用第二
    級毒品安非他命所使用之錫箔紙與打火機，雖為被告所有供
    本件犯罪所用之物，惟其自陳業已丟棄，又未扣案，為避免
    將來執行之困難，爰不予宣告沒收，附此敘明。
據上論斷，應依刑事訴訟法第二百七十三條之一第一項、第二百
九十九條第一項前段，毒品危害防制條例第十條第二項，刑法第
十一條前段、第二條第一項前段，修正前刑法第四十七條，判決
如主文。
本案經檢察官黃于真到庭執行職務
中    華    民    國    95    年    10    月    4     日
                  刑事第七庭  法  官  余明賢
以上正本證明與原本無異。
如不服本判決，應於判決送達後10日內，向本院提出上訴狀。
                              書記官  葉潔如
中    華    民    國    95    年    10    月    4     日
附錄本案論罪科刑法條全文
毒品危害防制條例第10條第2項
施用第二級毒品者，處 3 年以下有期徒刑。


司法院資訊處製作；財團法人民間司法改革基金會備份。
